【裁判字號】    95,訴,70
【裁判日期】    950511
【裁判案由】    毒品危害防制條例
【裁判全文】
臺灣宜蘭地方法院刑事判決                95年度訴字第70號
公  訴  人  臺灣宜蘭地方法院檢察署檢察官
被      告  甲○○
上列被告因違反毒品危害防制條例案件，經檢察官提起公訴（95
年度毒偵字第191號），及移送併辦（95年度毒偵字第232號、第
371號、第467號），經本院合議庭裁定以簡式審判程序審理，判
決如下：
    主  文
甲○○連續施用第壹級毒品，累犯，處有期徒刑拾月。扣案之注
射針筒肆支均沒收。
    事實及理由
一、構成犯罪事實：
    甲○○於民國93年間因公共危險、過失傷害案件，經法院分
    別判處有期徒刑6月、3月，應執行有期徒刑7月確定，並於
    93年9月14日易科罰金執行完畢。又於94年間因施用第一級
    毒品案件，經送觀察、勒戒後，認無繼續施用毒品之傾向，
    於94年10月31日執行完畢釋放，並由臺灣宜蘭地方法院檢察
    署檢察官於94年10月31日，以94年度毒偵字第782號不起訴
    處分確定。詎其不知悔改，於觀察、勒戒執行完畢釋放後，
    5年內復基於施用第一級毒品海洛因之概括犯意，自94年12
    月25日21時許至95年3月8日某時，連續在宜蘭縣壯圍鄉壯圍
    國中附近、宜蘭縣礁溪鄉○路○路13號住處，以將海洛因摻
    礦泉水置入注射針筒內注射血管方式，平均1日施用1、2次
    之頻率，施用第一級毒品海洛因多次。嗣分別於：（一）94
    年12月29日1時15分許，為警在宜蘭縣壯圍鄉中央橋上查獲
    ，並扣得其所有供施用第一級毒品海洛因使用之注射針筒1
    支，經採集尿液送驗結果呈嗎啡陽性反應；（二）95年1月2
    日16時10分許，為警在宜蘭市○○路○段「褲王大賣場」前
    查獲，並扣得其所有供施用第一級毒品海洛因使用之注射針
    筒3支，經採集尿液送驗結果呈嗎啡陽性反應；（三）95年3
    月9日19時許，經其同意採集尿液送驗結果呈嗎啡陽性反應
    。
二、認定犯罪事實所憑之證據及理由：
（一）被告甲○○於警詢、偵查、本院審理中之自白。
（二）宜蘭縣警察局礁溪分局偵辦毒品案件嫌疑犯尿液送驗編號
      與姓名對照表1份、宜蘭縣警察局偵辦毒品案件嫌疑犯尿
      液送驗編號與姓名對照表1份、宜蘭縣警察局刑警大隊偵
      辦各類毒品案件犯罪嫌疑尿液送驗編號與姓名對照表1份
      、慈濟大學濫用藥物檢驗中心檢驗總表3份，可證被告有
      連續施用海洛因之事實。
（三）扣案之注射針筒4支，可證被告有連續施用海洛因之事實
      。
（四）臺灣宜蘭地方法院檢察署檢察官94年度毒偵字第782號不
      起訴處分書、臺灣宜蘭地方法院檢察署刑案資料查註紀錄
      表、全國施用毒品案件紀錄表、臺灣高等法院被告前案紀
      錄表各1份，可證被告於觀察、勒戒執行完畢釋放後，5年
      內再犯毒品危害防制條例第10條之罪。
（五）上開（二）至（四）證據，足以佐證被告首開自白與事實
      相符。
三、論罪科刑之理由：
（一）按海洛因屬毒品危害防制條例第2條第2項第1款所定之第
      一級毒品。故被告甲○○所為，係犯毒品危害防制條例第
      10條第1項之施用第一級毒品罪。又移送併辦部分雖未經
      起訴，惟與起訴部分有連續犯之裁判上一罪之關係，本院
      自應予以審理。
（二）被告持有第一級毒品海洛因之低度行為，為施用第一級毒
      品之高度行為所吸收，不另論處。
（三）被告先後多次施用第一級毒品之犯行，時間緊接，方法相
      同，觸犯構成要件相同之罪，顯係基於概括犯意反覆為之
      ，應依連續犯規定以一罪論，並加重其刑。
（四）被告於93年間因公共危險、過失傷害案件，經法院分別判
      處有期徒刑6月、3月，應執行有期徒刑7月確定，並於93
      年9月14日易科罰金執行完畢，此有臺灣高等法院被告前
      案紀錄表1份在卷可參，其於5年以內再犯本件有期徒刑以
      上之罪，為累犯，應依刑法第47條規定，加重其刑，並依
      法遞加重之。
（五）審酌被告前有公共危險、過失傷害、侵占之犯罪前科，有
      上開紀錄表1份在卷可參，素行尚非相當良好，且前經觀
      察、勒戒後，仍再犯本罪，顯見其對於毒品之依賴性甚高
      ，有予較長期間隔離社會之必要，與被告施用毒品之期間
      、頻率，和施用毒品足以造成神經方面損害，並容易引起
      財產、暴力方面犯罪，及被告犯罪後坦承犯行，態度良好
      等一切情狀，量處如主文所示之刑。
（六）扣案之注射針筒4支，為被告所有，供被告施用第一級毒
      品海洛因使用之物，業經被告於本院審理中供述明確，爰
      依刑法第38條第1項第2款規定，宣告沒收。
四、適用之法律：
（一）程序法方面：刑事訴訟法第273條之1第1項、第299條第1
      項前段、第310條之2。
（二）實體法方面：毒品危害防制條例第10條第1項，刑法第11
      條前段、第56條、第47條、第38條第1項第2款。
本案經檢察官吳宇青到庭執行職務。
中    華    民    國    95    年    5     月    11    日
                  刑事第二庭    法  官  蘇錦秀
以上正本證明與原本無異。
如不服本判決應於收受本判決後10日內向本院提出上訴書狀，其
未敘述上訴理由者，並得於提起上訴後10日內向本院補提理由書
狀(均須按他造當事人之人數附繕本)「切勿逕送上級法院」。
                                書記官  葉瑩庭
中    華    民    國    95    年    5     月    11    日
附錄本案論罪科刑法條：
★毒品危害防制條例第10條：
施用第1級毒品者，處6月以上5年以下有期徒刑。
施用第2級毒品者，處3年以下有期徒刑。


司法院資訊處製作；財團法人民間司法改革基金會備份。
